# 信托中的担保费

提问人：18020339368 时间：2017-07-20 11:59:16
公司信托借款 2 亿元，这个信托中自己投了 2000 万作为劣后，利息是按照 2 亿算的，收到的 2 亿做长期借款处理，那自己投的 2000 万怎么处理，是做可供出售金融资产么？

回答人：chenyiwei
在公司的个别报表层面，对该 2000 万元劣后级出资应确认为“其他非流动资产”并按成本计量。 因为该信托就是为了公司融资的目的设立的，公司又在其中持有全部劣后级份额，所以公司是控制该信托计划的，应将该信托计划纳入合并报表范围。在合并报表层面，公司自己的出资 2000 万和对应的借款金额应抵销，合并报表层面就体现该信托从外部融入的1.8亿元资金，应归属于外部资金方的收益确认为利息支出。